臺灣彰化地方法院刑事判決　　　　　　　96年度易字第1251號
公　訴　人　臺灣彰化地方法院檢察署檢察官
被　　　告　甲○○
　　　　　　　　　　弄18號
　　　　　　　　　　號
　　　　　　　　　　（現另案於臺灣臺中看守所羈押中）
上列被告因竊盜案件，經檢察官提起公訴（96年度偵字第6048號）
，本院判決如下：
    主  文
甲○○竊盜，累犯，處有期徒刑肆月，如易科罰金，以新臺幣壹
仟元折算壹日；減為有期徒刑貳月，如易科罰金，以新臺幣壹仟
元折算壹日。
    事實及理由
一、犯罪事實：
  (一)甲○○曾因施用一、二級毒品及傷害案件，經本院判處有期
    徒刑1年、8月（以上為本院93年度訴字第877號判決）、6月
    （本院94年度簡字第117號判決），定應執行刑為1年11月，
    於民國（下同）95年11月7日縮短刑期執行完畢（構成累犯
    ）。甲○○又因施用毒品罪，96年3月1日經檢察官提起公訴
    （96年7月12日本院始為一審判決）。
  (二)甲○○明知自己毒品案件尚在審理中，竟基於意圖為自己不
    法所有之犯意，於96年4月19日凌晨1時4分24秒，佯裝為客
    人，進入彰化縣芬園鄉○○街5號之7-11超商內，在櫃臺前
    生活用品區拿起物品觀看，趁店員乙○○於1時5分3秒離開
    櫃臺而未注意之際，於1時5分6秒以左手拿取櫃臺旁架子上
    之睫毛膏1只，隨即走入商店走道內，將該只睫毛膏藏放於
    所攜帶之皮包中，未經結帳而離去。嗣經店員乙○○於當日
    凌晨2時許盤點時，發現睫毛膏少了1支，調閱監視錄影器畫
    面後，查悉上情，並隨即報警處理。
二、認定事實之證據及理由：
  (一)被告於警偵訊、本院審理中，只承認前往上述便利商店購物
    ，及監視錄影畫面中自己確實以左手拿了一條長條狀物品往
    店內走去，但否認犯行，辯稱：我不知道我當時左手拿什麼
    東西，我也沒有將該物品放入我皮包內云云。
  (二)監視器翻拍照片3張、超商之監視錄影器光碟經勘驗之結果
    ，可以證明：被告與一男子於畫面1時4分24秒共同進入便利
    商店，男子往裡面走去，被告在櫃台旁的生活用品區拿起物
    品觀看，畫面1時5分3秒櫃台人員往店裡走進去，從畫面消
    失，被告隨即於畫面1時5分6秒，左手拿起一長條形物品往
    店內走去，從畫面消失。
  (三)被告於櫃臺前張望時間約長達三十秒，拿起不同商品觀看，
    在店員離開櫃臺後，被告隨即拿起該長條形物品（經證人陳
    伯村證實為睫毛膏）往店內走去，此一時間巧合極不尋常，
    被告是有意等到店員離開後，才有拿取睫毛膏的動作，意在
    躲避店員的注意。而且被告一拿取睫毛膏後，並未在原地多
    加端詳，反而立即離開櫃臺前，轉身往店內隱蔽處走去，此
    一動作也極不尋常。如果被告是有意要購買睫毛膏，何不在
    原地（櫃臺前）仔細端詳睫毛膏商品？被告可疑形跡，極可
    能早已預備行竊該條睫毛膏，只等時機成熟下手。
  (四)證人（超商店員）乙○○證稱：「我們超商有盤點，二點多
    少了睫毛膏，當時被告有問我ＨＥＬＬＯ  ＫＩＴＴＹ盆栽
    的東西，盆栽在睫毛膏的旁邊，我想起來，就去看錄影帶，
    當時他與他先生一起來，... （那一條長方形的物體確實是
    睫毛膏？）是的，是睫毛膏。（你們是幾點盤點？）當天是
    二點盤點。（當天除了被告以外，有無他人購買睫毛膏？）
    沒有。... （被告老公的案件是何情形？）他先生是4月18
    日.. 偷我們的保險套，攝影機有拍攝到，好像已經結案了
    ，我是晚上11時上班，我同事告訴我剛才發生的事情，要我
    注意這二個人，翌日凌晨被告夫妻又來，我打電話叫我同事
    來，看是否是被告先生偷的，被告夫妻二人是分開逛賣場，
    我僅注意到被告的先生，沒有注意到被告的舉動。」等語，
    經本院調閱被告戶籍資料及其丈夫蔡茗家之前案紀錄表，得
    悉被告之丈夫蔡茗家確實於96年4月18日晚間8時34分，在同
    一家超商行竊保險套一盒，經檢察官聲請簡易處刑（96年偵
    字4500號），本院96年度彰簡字第624號判決處拘役25日確
    定，可知證人陳伯村證稱：經同事告知而特別注意被告之夫
    舉動，漏未注意被告等語，確與事實相符。
  (五)而證人陳伯村已證明當日凌晨2點盤點時，發現少了一條睫
    毛膏，經調閱監視錄影器，發現除了被告凌晨1時5分6秒拿
    取睫毛膏外，並無其他人拿取睫毛膏，而被告拿取睫毛膏時
    的情狀，是先在櫃臺前觀看其他物品約30秒鐘，待店員離開
    櫃臺，被告立即出手拿了睫毛膏轉身離去，並未在未多加端
    詳，時間又如此巧合，極可疑是早已預備，只待時機成熟就
    下手。本案有太多不利於被告的事證，雖然監視錄影器沒能
    錄下被告將睫毛膏放入皮包的動作，但各項間接證據、情況
    證據，足以認定睫毛膏失竊即為被告所為。
  (六)綜上所述，本案事證明確，被告犯行已可認定。
三、論罪科刑：
  (一)核被告所為，係犯刑法第320條第1項竊盜罪。
  (二)被告有犯罪事實欄內之徒刑執行經過，有臺灣高等法院被告
    全國前案紀錄表可證，被告受有期徒刑之執行完畢後，5年
    內故意再犯本件有期徒刑以上之罪，為累犯，依刑法第47條
    第1項規定，加重其刑。
  (三)量刑審酌：被告有多項毒品、傷害前科，素行不佳。被
    告所行竊之睫毛膏一條，價值不高。被告犯後否認犯行，
    未見悔意，且態度不佳，未與被害人達成和解。被告自述
    高職畢業，曾從事美容美髮，犯案當時並無工作等一切情狀
    ，量刑如主文所示，並諭知易科罰金折算標準。
  (四)按中華民國96年罪犯減刑條例已於96年7月16日施行，凡96
    年4月24日以前之犯罪，若無法定列舉除外情形，原則上均
    可獲得減刑。而本件犯行，係在96年4月24日以前，且並無
    排除於中華民國96年罪犯減刑條例第3條所示之不適用情形
    ，故應依該條例第7條，就原本宣告刑諭知其減得之刑，並
    依同條例第9條諭知易科罰金折算標準。
四、適用法條：
  (一)刑事訴訟法第299條第1項前段。
  (二)刑法第320條第1項、第47條第1項、第41條第1項前段。
  (三)中華民國96年罪犯減刑條例第2條第1項第3款、第7條、第
    9條。
  (四)刑法施行法第1條之1。
本案經檢察官莊佳瑋到庭執行職務。
中　　華　　民　　國　　96　　年　　9　　月　　21　　日
                    刑事第三庭  法  官  葉明松
以上正本證明與原本無異。
如不服本判決，應於判決送達後10日內，向本院提出上訴書狀，
上訴書狀應「敘述具體上訴理由」，並按他造當事人之人數附繕
本。「切勿逕送上級法院」。
告訴人或被害人對於判決如有不服具備理由請求檢察官上訴者，
其上訴期間之計算係以檢察官收受判決正本之日期為準。
中　　華　　民　　國　　96　　年　　9  　月　　21     日
                                書記官  于淑真
【附錄本案論罪法條】
中華民國刑法第320條
（普通竊盜罪、竊佔罪）
意圖為自己或第三人不法之所有，而竊取他人之動產者，為竊盜
罪，處5年以下有期徒刑、拘役或 5 百元以下罰金。
意圖為自己或第三人不法之利益，而竊佔他人之不動產者，依前
項之規定處斷。
前二項之未遂犯罰之。
